# Process för framtagande av en rekommendation för beständiga identifierare

## Process
1. Ett första utkast tas fram.
2. Öppna frågor läggs upp i [Github Issue tracker](https://github.com/diggsweden/persistent-identifiers-investigation/issues)
3. Möte med referensgrupp för genomgång av upplägg, bakgrund, behovsbild och avgränsningar.
4. Återkopplingen beaktas, ombearbetning, arbete med ärenden.
5. Möte med referensgrupp för genomgång av rekommendationer, definitioner och användarfall 
6. Återkopplingen beaktas, ombearbetning, arbete med ärenden.
7. Möte med referensgrupp för genomgång av hur API design påverkas samt en möjlig specifikation för en uppslagningstjänst.
8. Slutlig rekommendation tas fram

Tidslinjen beror på tillgänglighet och omfattningen av återkoppling från referensgruppen. Målsättningen är att bli klar under 2023. 

## Möten
* Möte 1 referensgrupp - 2023-06-13 10-12 - [presentation](https://docs.google.com/presentation/d/1qQ0IGlCArJ-XYTSKH8VXA05DgF3ryPEX6yxzV3HS-us/edit?usp=sharing)
    * [Mötesanteckningar](anteckningar-1.pdf) 
* Möte 2 referensgrupp - 2023-08-29 10-12

## Referensgrupp
Fler deltagare kommer att läggas till.

Digg: Ulrika Domellöf Mattsson, Mattias Ekhem, Matthias Palmér

E-hälsomyndigheten: Rodabe Alavi, Manne Andersson, Helena Nilsson

Kungliga biblioteket: Martin Malmsten

Lantmäteriet: Kristofer Gäfvert, Fredrik Persäter

Naturvårdsverket: Jan Widegren

RAÄ: Marcus Smith

Riksarkivet: Fredrik Emanuelsson

SGU: Olov Johansson

SND: Johan Fihn Marberg

Vetenskapsrådet: Martin Brandhagen

Wikimedia Sverige: André Costa

